臺灣新北地方法院板橋簡易庭小額民事判決
111年度板小字第1544號
原      告  張語珈  
訴訟代理人  張盛添  
被      告  何保國  
訴訟代理人  何仁潮  
上列當事人間請求侵權行為損害賠償事件，本院於民國111年9月
13日言詞辯論終結，判決如下：
    主      文
被告應給付原告新臺幣壹拾萬元，及自民國一一一年三月二十四
日起至清償日止，按週年利率百分之五計算之利息。
訴訟費用新臺幣壹仟元由被告負擔。
本判決得假執行。但被告如以新臺幣壹拾萬元為原告預供擔保，
得免為假執行。
    事實及理由
一、原告主張：被告可預見將自己帳戶提供他人使用，依一般社
    會生活通常經驗，將幫助不詳犯罪集團從事財產犯罪行為，
    作為取得財物或財產上利益之管道，仍基於縱使該人將其帳
    戶用以從事詐欺取財之財產犯罪行為，亦不違反其本意之幫
    助他人實施詐欺取財犯罪之不確定故意，於民國109年9月17
    日，在新北市板橋區江子翠附近之玉山商業銀行，將其所甫
    申設之玉山商業銀行帳號0000000000000號帳戶(下稱系爭帳
    戶)之存摺、提款卡(含密碼)交付予真實姓名年籍不詳，綽
    號「陳輝」之詐騙集團成員使用。嗣該詐騙集團成員取得上
    開帳戶後，即共同意圖為自己不法之所有，於109年8月間在
    臉書社群網站刊登投資理財之訊息，佯稱加入網路投資平台
    可以獲利云云，致被告瀏覽後陷於錯誤，而依指示分別於10
    9年9月22日17時19分許、同日時21分許及同日17時22分許，
    各匯款新臺幣（下同）5萬元、5萬元及5000元，共計105,00
    0元至系爭帳戶，原告因而受有財產損失。爰依侵權行為損
    害賠償之法律關係，請求被告賠償100,000元等語。並聲明
    ：被告應給付原告100,000元，及自起訴狀繕本送達翌日起
    至清償日止，按週年利率5%計算之利息。
二、被告則以：被告係於109年3月27日起失蹤三個月期間，遭他
    人利用，被告智力偏低，其所有之帳戶亦被盜領，前於本案
    刑事部分，檢察官訊問時，因被告都聽不懂，所以都回答「
    是」等語置辯。並聲明：原告之訴駁回。
三、本院之判斷：
　㈠原告主張因被告前揭幫助詐欺之行為，致其受有損害，被告
    前揭行為已不法侵害原告之財產法益，且與原告所受損失間
    具相當因果關係，而構成民事侵權行為等事實，業據提出本
    院110年度簡字第2435號刑事簡易判決為證，並經本院調取
    上開刑事案件偵審卷宗查核屬實，堪信原告上開主張為真。
　㈡按因故意或過失，不法侵害他人之權利者，負損害賠償責任
    。故意以背於善良風俗之方法，加損害於他人者亦同；數人
    共同不法侵害他人之權利者，連帶負損害賠償責任，民法第
    184條第1項、第185條第1項分別定有明文。次按連帶債務之
    債權人，得對於債務人中之一人或數人或其全體，同時或先
    後請求全部或一部之給付，民法第273條第1項亦有明定。被
    告雖抗辯其智力偏低，係於109年3月27日起失蹤三個月期間
    遭他人利用云云，業據提出受（處）理失蹤人口案件登記表
    及98年10月14日開立之國防醫學院三軍總醫院附設民眾診療
    服務處診斷證明書為證，惟查，被告於臺灣新北地方檢察署
    110年度偵字第12467號刑事案件檢察事務官於110年4月27日
    詢問時自陳：（檢察事務官問：為何要辦帳戶給他人？）對
    方說可以賺錢，一個帳戶可以賺2千但是我沒有拿到等語，
    此有上開詢問筆錄附卷可稽，可知被告係基於優渥之報酬而
    去申辦系爭帳戶並交付與「陳輝」使用，且被告學歷為高職
    畢業，亦無受監護宣告或輔助宣告，並非智識程度不足之人
    ，況政府機關已多方藉由各類媒體宣導切勿任意將自身金融
    帳戶交由不具信賴關係之人使用，難認其對於非勞心勞力，
    僅需提供帳戶即可換取報酬之賺錢方式所承受之風險為不知
    情，被告為換取報酬，輕率將自己之郵局帳戶，更將未設定
    提款密碼之提款卡及系爭帳戶交予無信賴基礎之他人，容任
    其帳戶遭人非法交易利用，堪認被告之上開行為具有過失，
    是被告此部分之抗辯，並不足採，是本件被告幫助其他詐欺
    集團成員實施詐欺取財行為，不法侵害原告之財產權，致原
    告蒙受金錢損失105,000元等情，揆諸前開說明，被告自應
    與詐欺集團成員就原告所受損害105,000元，連帶負賠償責
    任。準此，原告請求被告賠償100,000元，即屬有據，應予
    准許。
　㈢末按遲延之債務，以支付金錢為標的者，債權人得請求依法
    定利率計算之遲延利息。給付無確定期限者，債務人於債權
    人得請求時，經其催告而未為給付，自受催告時起，負遲延
    責任。其經債權人起訴而送達訴狀，或依督促程序送達支付
    命令，或為其他相類之行為者，與催告有同一之效力。應付
    利息之債務，其利率未經約定，亦無法律可據者，週年利率
    為百分之5，民法第233條第1項、第229條第2項及第203條分
    別定有明文。本件原告請求被告給付之損害賠償，係以支付
    金錢為標的，且無確定期限，故原告請求被告給付自起訴狀
    繕本送達翌日即111年3月24日起至清償日止，按週年利率百
    分之5計算之利息，併應准許。
四、綜上所述，原告依侵權行為之法律關係，請求被告給付100,
    000元，及自起訴狀繕本送達翌日即111年3月24日起至清償
    日止，按週年利率5%計算之利息，為有理由，應予准許。
五、本件事證已臻明確，原告其餘主張、陳述及所提證據資料，
    核與判決結果無何影響，爰不一一論述，附此敘明。
六、本件係適用小額訴訟程序所為被告敗訴之判決，爰依職權宣
    告假執行，及被告如預供擔保，得免為假執行，併依職權確
    定本件訴訟費用額為1,000元並依民事訴訟法第78條，命由
    被告負擔之。
中　　華　　民　　國　　111 　年　　9 　　月　　30　　日
                  臺灣新北地方法院板橋簡易庭
                            法  官  許珮育
以上為正本係照原本作成。
如不服本判決，應於送達後20日內，向本院提出上訴狀並表明上
訴理由，如於本判決宣示後送達前提起上訴者，應於判決送達後
20日內補提上訴理由書（須附繕本）。
中　　華　　民　　國　　111 　年　 10 　　月　　2　　日
                            書記官  吳昌穆
附錄：
一、民事訴訟法第436條之24第2項：
    對於小額程序之第一審裁判上訴或抗告，非以其違背法令為
    理由，不得為之。
二、民事訴訟法第436條之25：
    上訴狀內應記載上訴理由，表明下列各款事項：
    (一)原判決所違背之法令及其具體內容。
    (二)依訴訟資料可認為原判決有違背法令之具體事實。
三、民事訴訟法第471條第1項：（依同法第436條之32第2項規定
    於小額事件之上訴程序準用之）
    上訴狀內未表明上訴理由者，上訴人應於提起上訴後二十日
    內，提出理由書於原第二審法院；未提出者，毋庸命其補正
    ，由原第二審法院以裁定駁回之。